ADRIANO MACHADO MARQUES

Comprador Pleno - PL Buyer

Dados Pessoais

29 Anos

Solteiro, Sem filhos

País BR Cidade Canoas - RS

Endereço: Nossa senhora aparecida, 301 **Telefone** 51-3478.1805 51-9590.3005

E-mail adrianomachadomarques@hotmail.com

Formação Acadêmica

Administração de Empresas

CRA: 038983/RS

Conclusão: 2012/2

Centro Universitário Unilasalle

Estado: Rio Grande do Sul

Perfil Profissional

Mais de Oito anos de experiência na área de compras, possui conhecimentos em sistemas integrados, processos, análise de necessidades de compras da fábrica através de MRP, análise de estoque, compras para reposição de materiais nacionais e importados, desenvolvimento de fornecedores de materiais e serviços. Conhecimento na resolução de problemas fiscais. Acompanhamento de performance de entrega e qualidade dos fornecedores. Elaboração de relatórios de redução de custos. Experiência em sistema ERP SAP, módulo_MM (material management). Definição e melhorias no módulo MM do SAP para a área de compras. Gerenciamento, definição das estratégias e negociação para as commodities de manutenção, serviços, obras civis e gerenciamento de contratos

Experiência profissional

Analista de compras Técnicas - POLO PETROQUIMICO TRIUNFO - RS

LANXESS ELASTOMEROS S/A

07/2013 - ATUALMENTE

Análise e aquisição de serviços, Elaboração de Carta Convite, elaboração de contratos, negociação com Fornecedores, desenvolvimento de novos fornecedores e materiais, diligenciamento dos pedidos de compras, análise de contratos. Gestão e acompanhamento dos projetos de engenharia.

Comprador Técnico - PETROBRAS S/A

08/2010 - 09/2012 - ECMAN ENGENHARIA SA

Mobilização de canteiro de Obras, Análise e aquisição de materiais e serviços, negociação com Fornecedores, desenvolvimento de novos fornecedores e materiais, diligenciamento dos pedidos de compras, análise de contratos. Gestão e acompanhamento dos projetos de engenharia.

Analista de Suprimentos

08/2009 - 07/2010 - AMD RENTAL SERVICE LTDA

Estrada de notas fiscais, controle de fluxo de caixa, contas a pagar e contas a receber, negociação de vencimentos e boletos, análise de compras de matérias de consumo, controle de estoques.

Coordenador de Suprimentos

07/2008 - 08/2009 - ESCRITÓRIO TÉCNICO DE ENGENHARIA ETEMA LTDA - SOUZA CRUZ

Mobilização e Desmobilização de canteiro de obras, Gestão da equipe de suprimentos, gestão de logística, análise e aquisição de materiais e serviços, negociação com Fornecedores, desenvolvimento de novos fornecedores e materiais, diligenciamento dos pedidos de compras, análise de contratos.

Informática

Banco de dados SQL Server, Oracle

Gráficos/Web CorelDraw, Adobe Photoshop

Aplicações de Escritório Microsoft Outlook, Microsoft PowerPoint, Microsoft Word, Lotus Notes, Microsoft Access, Microsoft Excel - **AVANÇADO**

Sistemas Operacionais Windows, Linux

Outros programas Servidores de E-mail, Servidores Proxy, Servidores Web, Edição de Som, ERP

SAP - Systems, Applications and Products in Data Processing – Módulo MDM

Idiomas

Inglês – Intermediário

Espanhol - Básico

Dados Complementares

Disponibilidade para viajar

Disponibilidade para mudar de residência

Carteira de Habilitação A, B

Tipo de Veículo Carro particular, Moto

Principais Atribuições e conhecimentos

- Mobilização e Desmobilização de Obra;
- Análise e Gestão aquisição de Materiais;
- Análise e contração de Serviços, minuta de contrato;
- Emissão de Contratos;
- Conhecimento de matérias;
- Mecânica: Tubos, Conexões, juntas, Conexões, Válvulas, Atuadores, Trocadores de calor, Rolamentos, Fixação, abrasivos e consumíveis;
- **Elétrica:** Eletrodutos, Eletrocalhas, Cabos alta tensão, Material aprova de explosão, Painéis, Conexões, Luminárias;
- Civil: Estacas, Topográfica, Pré-Moldados, concreto, Aço, Insertos, Fixação;
- EPIS: Botas, capacete, cintos, Uniformes, Luvas etc;
- Frota: Manutenção, Pneus, Suspensões, Freios, reboques, novos;
- Preposta em audiências Trabalhistas;
- Sitemas TOTVS, PONTO SECULLUM, TREVISAN, CITRIX RMS, SAP Módulo MM;
- Atendendo todas as normas de qualidade ISO 9000 ISO 14000 OSAS 18001;